臺灣屏東地方法院刑事判決
111年度訴字第185號
公  訴  人  臺灣屏東地方檢察署檢察官
被      告  吳有綸


上列被告因違反毒品危害防制條例案件，經檢察官提起公訴（11
0年度毒偵字第2616號、111年度毒偵字第93號），被告於準備程
序中就被訴事實為有罪之陳述，經告知簡式審判程序之旨，並聽
取當事人之意見後，經本院合議庭裁定由受命法官獨任進行簡式
審判程序，判決如下：
    主  文
吳有綸犯如附表一編號1至2所示之罪，各處如附表一編號1至2「
論罪科刑及沒收」欄所示之刑及沒收。應執行有期徒刑壹年。
    事實及理由
一、犯罪事實及證據名稱，除後述外，餘均引用起訴書之記載（
    如附件）：
  ㈠犯罪事實欄二第7至11行「㈠於110年10月21日13時許為警採尿
    時回溯96小時（不含公權力拘束自由期間）內之某時，在不
    詳地點，以不詳方式施用第一級毒品海洛因1次及於110年10
    月21日13時許為警採尿時回溯120小時內某時，在不詳地點
    ，以不詳方式施用第二級毒品甲基安非他命1次」更正為「 
    ㈠於110年10月19日晚間8時許，在屏東縣屏東市復興公園內
    ，以將海洛因及甲基安非他命一同置入玻璃球吸食器內燒烤
    後吸食煙霧之方式，同時施用海洛因及甲基安非他命1次」
    。
  ㈡證據名稱增列「被告吳有綸於本院準備程序及審理中之自白
    」。　　
二、按觀察、勒戒或強制戒治執行完畢釋放後，3年內再犯毒品
    危害防制條例第10條之罪者，檢察官應依法追訴，觀之同條
    例第23條第2項規定自明。查被告前因施用毒品案件，經本
    院裁定送觀察、勒戒後，認無繼續施用毒品之傾向，於民國
    110年9月27日執行完畢釋放，並由臺灣屏東地方檢察署檢察
    官以110年度毒偵緝字第199、200、214號為不起訴處分，有
    臺灣高等法院被告前案紀錄表在卷可參（本院被告前案及限
    閱資料卷第42至43、61頁），其於觀察、勒戒執行完畢釋放
    後，3年內再犯本案施用毒品罪，應依法追訴、論科。  
三、論罪科刑：
  ㈠按海洛因、甲基安非他命分別列為毒品危害防制條例第2條第
    2項第1款所規定之第一級毒品及同條項第2款所規定之第二
    級毒品，禁止持有及施用。是核被告所為，均係犯毒品危害
    防制條例第10條第1項施用第一級毒品罪與同條例第10條第2
    項施用第二級毒品罪。
  ㈡被告施用前、後持有海洛因、甲基安非他命之低度行為，各
    為施用之高度行為所吸收，均不另論罪。
  ㈢被告分別以將海洛因、甲基安非他命一同置入玻璃球吸食器
    內燒烤後吸食煙霧、一同摻入香菸點燃吸食之方式同時施用
    海洛因與甲基安非他命，乃各以一行為同時觸犯上開2罪名
    ，為想像競合犯，應各依刑法第55條前段規定，從一重之施
    用第一級毒品罪處斷。
  ㈣公訴意旨雖認被告就起訴書犯罪事實欄二、㈠部分係分別施用
    海洛因及甲基安非他命，然被告於本院審理中自承：我把海
    洛因、安非他命一起放在玻璃球燃燒施用等語（本院卷第18
    3頁），且遍查全卷並無何積極證據足認被告係分別施用海
    洛因及甲基安非他命，基於「罪證有疑，利歸被告」原則，
    自應為被告有利之認定，認被告係同時施用海洛因及甲基安
    非他命。
  ㈤被告前因①搶奪等案件，經臺灣臺北地方法院以106年度訴字
    第213號判決判處有期徒刑3月、7月確定；②竊盜案件，經臺
    灣臺中地方法院以106年度易字第2525號判決判處有期徒刑3
    月、2月、2月、7月確定；上開①至②案件經臺灣臺中地方法
    院以107年度聲字第2011號裁定應執行有期徒刑1年8月確定
    ，於108年1月21日執行完畢（嗣接續執行另案拘役），有臺
    灣高等法院被告前案紀錄表在卷可查（本院被告前案及限閱
    資料卷第25至31、60頁），其於有期徒刑執行完畢後5年內
    ，故意再犯本件有期徒刑以上之數罪，均為累犯，因本案並
    無「應量處最低本刑，否則即生罪責不相當而有過苛情形」
    （詳後述量刑說明），故均應依刑法第47條第1項規定加重
    其刑。
  ㈥爰審酌被告前經觀察、勒戒後，猶未能深切體認毒品危害己
    身之鉅，及早謀求脫離毒害之道，反而伺機再犯，顯見其戒
    除毒癮之意志不堅，迄未能記取教訓，所為實有不該。惟念
    及被告始終坦承犯行，復參酌其所犯施用毒品行為係戕害自
    己身心健康，尚未嚴重破壞社會秩序、侵害他人權益。兼衡
    其犯罪動機、目的、手段、於本院審理中自陳之智識程度與
    生活狀況及檢察官之求刑意見（本院卷第185至186頁）等一
    切情狀，分別量處如附表一編號1至2「論罪科刑及沒收」欄
    所示之刑。另衡以被告上開犯行之罪名相同，手法類似，且
    犯罪時間相隔不久，考量整體犯罪過程之各罪關係、所侵害
    法益之同一性、數罪對法益侵害之加重效應及罪數所反應行
    為人人格及犯罪傾向等情狀，予以綜合判斷，定其應執行之
    刑如主文所示。
四、沒收：
    扣案如附表二編號1至2所示之白色粉末2包，經送往高雄醫
    學大學附設中和紀念醫院鑑定結果，均檢出海洛因成分，有
    該院檢驗醫學部毒物室110年12月16日報告編號Z000000000
    、Z000000000號濫用藥物檢驗報告在卷可參（本院卷第33至
    35頁），屬毒品危害防制條例第2條第2項第1款所定之第一
    級毒品，且為被告犯如起訴書犯罪事實欄二、㈡所示之施用
    毒品犯行所剩餘之物，業據被告於本院審理中自承明確（本
    院卷第183頁），均應依毒品危害防制條例第18條第1項前段
    規定於該次犯行項下宣告沒收銷燬；又包裝海洛因之包裝袋
    2只，因與其內所殘留之海洛因難以析離，且無析離之實益
    與必要，均應視同為查獲之海洛因，一併諭知沒收銷燬；至
    送驗耗損部分之海洛因，既已因鑑驗而滅失，自無庸為沒收
    銷燬之宣告。
五、如不服本判決，應於收受判決後20日內向本院提出上訴書狀
    ，並應敘述具體理由（均須按他造當事人之人數附繕本）。
    　
據上論斷，應依刑事訴訟法第273條之1第1項、第299條第1項前
段、第310條之2、第454條，毒品危害防制條例第10條第1項、第
2項、第18條第1項前段，刑法第11條、第55條、第47條第1項、
第51條第5款，判決如主文。
本案經檢察官盧惠珍提起公訴，檢察官王光傑到庭執行職務。
中　　華　　民　　國　　111 　年　　6 　　月　　23　　日
                  刑事第三庭    法  官  楊子龍
以上正本證明與原本無異。
如不服本判決應於收受判決後20日內向本院提出上訴書狀，並應
敘述具體理由；其未敘述上訴理由者，應於上訴期間屆滿後20日
內向本院補提理由書（均須按他造當事人之人數附繕本）「切勿
逕送上級法院」。　　　　　　　　　
中　　華　　民　　國　　111 　年　　6 　　月　　24　　日
                                 書記官  許珍滋
附錄論罪科刑法條：
毒品危害防制條例第10條
施用第一級毒品者，處6月以上5年以下有期徒刑。
施用第二級毒品者，處3年以下有期徒刑。
附表一：
編號 犯罪事實 論罪科刑及沒收 1 如起訴書犯罪事實欄二、㈠所示 吳有綸施用第一級毒品，累犯，處有期徒刑捌月。 2 如起訴書犯罪事實欄二、㈡所示 吳有綸施用第一級毒品，累犯，處有期徒刑捌月。 扣案如附表二編號1至2所示之物均沒收銷燬。 
附表二：
編號 物品名稱及數量 備註 沒收與否及其依據 1 白色粉末1包（驗前淨重0.094公克，驗後淨重0.09公克） 檢出海洛因成分（本院卷第33頁） 依毒品危害防制條例第18條第1項規定宣告沒收銷燬  2 白色粉末1包（驗前淨重0.169公克，驗後淨重0.165公克） 檢出海洛因成分（本院卷第35頁） 依毒品危害防制條例第18條第1項規定宣告沒收銷燬  

附件：
臺灣屏東地方檢察署檢察官起訴書
                                   110年度毒偵字第2616號
                                   111年度毒偵字第93號
　　被　　　告　吳有綸　
上列被告因違反毒品危害防制條例案件，已經偵查終結，認應提
起公訴，茲將犯罪事實及證據並所犯法條分敘如下：
　　　　犯罪事實
一、吳有綸前因搶奪等案件，經法院判決判處有期徒刑11月、11
    月、10月、8月，應執行有期徒刑2年6月確定；又因毒品及
    公共危險案件，分別經法院判決判處有期徒刑3月、7月確定
    ；上開各罪嗣經聲請定應執行有期徒刑3年2月確定，於民國
    105年5月30日縮短刑期假釋出監併付保護管束，並於105年1
    0月6日保護管束期滿，假釋未經撤銷，視為已執行完畢。另
    因竊盜、搶奪等案件，經法院分別判處有期徒刑7月、2月（
    2次）、3月、3月、7月確定，再經法院以裁定定應執行有期
    徒刑1年8月確定，甫於108年1月21日執行完畢。
二、吳有綸復因施用毒品案件，經送觀察、勒戒後，認無繼續毒
    品之傾向，於110年9月27日執行完畢釋放，並經本署檢察官
    以110年度毒偵緝字第199、200、214號為不起訴處分確定。
    詎其猶不知悔改，於觀察、勒戒執行完畢釋放後3年內，仍
    基於施用第一級毒品及第二級毒品之犯意，分別為下列犯行
    ：
  ㈠於110年10月21日13時許為警採尿時回溯96小時（不含公權力
    拘束自由期間）內之某時，在不詳地點，以不詳方式施用第
    一級毒品海洛因1次及於110年10月21日13時許為警採尿時回
    溯120小時內某時，在不詳地點，以不詳方式施用第二級毒
    品甲基安非他命1次。嗣因其為毒品調驗人口，於110年10月
    21日13時許，經警採其尿液送驗後，呈嗎啡、安非他命、甲
    基安非他命陽性反應，始悉上情。
  ㈡於110年11月30日晚間8時許，在屏東市復興公園內，以將甲
    基安非他命及海洛因置入香菸內，燃燒吸食煙霧之方式，同
    時施用第一級毒品海洛因及第二級毒品甲基安非他命1次，
    嗣因另案通緝，為警於110年12月2日上午10時20分許，在屏
    東縣○○鄉○○路000號前查獲，並當場扣得第一級毒品海洛因2
    包(毛重0.54公克)，經同意採集其尿液送驗，呈嗎啡、可待
    因、安非他命、甲基安非他命陽性反應，始悉上情。
三、案經屏東縣政府警察局屏東分局報告偵辦。
　　　　證據並所犯法條
一、證據清單及待證事實：
編號 證  據  名  稱 待  證  事  實  一 被告吳有綸於警詢及偵訊中之供述 ㈠被告於犯罪事實二、㈠之時、地施用第一級毒品海洛因及第二級毒品甲基安非他命之事實。 ㈡被告於犯罪事實二、㈡之時、地施用第一級毒品海洛因及第二級毒品甲基安非他命之事實。 ㈢被告坦承扣案物為海洛因之事實。  二 ㈠應受尿液採驗人尿液檢體採集送驗紀錄表(檢體編號：Z000000000000號)、正修科技大學超微量研究科技中心尿液檢驗報告（原始編號：Z000000000000）各乙份 ㈡尿液採證同意書、屏東縣政府警察局屏東分局毒品案件涉嫌人尿液採證編號姓名對照表（尿液編號：00000000號）、屏東縣檢驗中心檢驗報告(申請文號：屏社皮00000000號)各1份 ㈠證明被告於犯罪事實二、㈠為警所採集之尿液，經送驗後呈嗎啡、安非他命、甲基安非他命陽性反應，證明被告確有施用第一級毒品海洛因及第二級毒品甲基安非他命之事實。 ㈡證明被告於犯罪事實二、㈡為警所採集之尿液，經送驗後呈嗎啡、可待因、安非他命、甲基安非他命陽性反應，證明被告確有施用第一級毒品海洛因及第二級毒品甲基安非他命之事實。  三 屏東縣政府警察局屏東分局搜索扣押筆錄、扣押物品目錄表各乙份、扣案第一級毒品海洛因1包 被告遭警查獲持有第一級毒品海洛因2包之事實。  四 本署刑案資料查註紀錄表、全國施用毒品案件紀錄表、矯正簡表 證明被告前因施用毒品案件，經觀察勒戒及強制戒治完畢釋放後3年內再犯本件施用毒品罪之事實。  
二、核被告於犯罪事實二、㈠所為，係犯毒品危害防制條例第10
    條第1項之施用第一級毒品罪、同條第2項之施用第二級毒品
    罪嫌，其施用第一級毒品及第二級毒品之犯行，犯意各別，
    請分論併罰；被告於犯罪事實二、㈡係犯毒品危害防制條例
    第10條第1項、第10條第2項之施用第一級、第二級毒品罪嫌
    ，其持有毒品之低度行為，為施用之高度行為所吸收，不另
    論罪。被告以一行為同時施用第一級毒品海洛因、第二級毒
    品甲基安非他命1次，為想像競合犯，請從一重處斷。又被
    告有如犯罪事實欄所示之刑案紀錄，有刑案資料查註紀錄表
    可佐，其於有期徒刑執行完畢5年內，復故意犯本件有期徒
    刑以上之罪，為累犯，請依刑法第47條第1項之規定及司法
    院大法官會議第775號解釋意旨，裁量是否加重其刑。至扣
    案之第一級毒品海洛因2包(毛重0.54公克)，請依毒品危害
    防制條例第18條第1項規定，宣告沒收並諭知銷燬之。
三、依毒品危害防制條例第23條第2項、刑事訴訟法第251條第1
    項提起公訴。
　　此  　致
臺灣屏東地方法院
中　　華　　民　　國　 111　　年　　2 　　月　　25　　日
　　　　　　　　　　　    檢　察　官    盧惠珍 
本件正本證明與原本無異
中　　華　　民　　國　 111　　年　　3 　　月　　14　　日
                          書　記　官    林雅芬
附錄本案所犯法條全文
毒品危害防制條例第10條
施用第一級毒品者，處 6 月以上 5 年以下有期徒刑。
施用第二級毒品者，處 3 年以下有期徒刑。